【裁判字號】    95,訴,2945
【裁判日期】    950927
【裁判案由】    毒品危害防制條例
【裁判全文】
臺灣高雄地方法院刑事判決              95年度訴字第2945號
公  訴  人  臺灣高雄地方法院檢察署檢察官
被      告  乙○○
上列被告因毒品危害防制條例案件，經檢察官提起公訴（95年度
毒偵字第5310號），嗣因被告就被訴事實為有罪之陳述，經本院
告知簡式審判程序意旨，並聽取公訴人及被告之意見後，本院合
議庭裁定由受命法官獨任依簡式審判程序審理，判決如下：
    主  文
乙○○施用第一級毒品，累犯，處有期徒刑拾月。扣案之注射針
筒壹支、勺子壹支、空夾鏈袋貳個，均沒收。
    事  實
一、乙○○前於民國82年間因違反肅清煙毒條例案件，經本院
    以82年度訴字第3225號判處有期徒刑3 年2 月確定，復於83
    年間因違反肅清煙毒條例案件，經臺灣高等法院高雄分院
    以83年度上訴字第1938號判處3 年3 月確定，上開2 罪接續
    執行，於83年4 月27日入監執行，於85年5 月15日因縮短刑
    期假釋出監，又於86年間再犯搶奪案件，經撤銷假釋，且
    因搶奪案件，經本院以86年度訴字第2002號判處有期徒刑
    1 年2 月確定，再因違反肅清煙毒條例案件，經本院以86
    年度訴字第2443號判處有期徒刑3 年4 月確定，上開2 罪經
    定應執行刑為4 年4 月，於86年11月20日入監執行，於90年
    7 月13日因縮短刑期假釋出監，又因撤銷假釋，而於91年5
    月16日入監執行殘刑有期徒刑3 年10月27日，並於95年2 月
    4 日縮短刑期執行完畢。另因施用毒品案件，經本院以90年
    度毒聲字第6265號裁定送觀察、勒戒後，認有繼續施用毒品
    之傾向，再經本院以90年度毒聲字第6777號裁定令入強制戒
    治處所施以強制戒治，於入所戒治期間經評定為合格，本院
    復以91年度毒聲字第2155號裁定停止戒治，所餘戒治期間，
    付保護管束，於91年11月8 日保護管束期滿，且經臺灣高雄
    地方法院檢察署檢察官於91年11月18日以91年度戒毒偵字第
    1058號為不起訴處分確定。詎其仍不思戒除毒癮，明知海洛
    因係毒品危害防制條例第2 條第2 項第1 款所明定之第一級
    毒品，不得非法持有、施用，竟仍於前開強制戒治執行完畢
    釋放後5 年內，基於施用第一級毒品海洛因之犯意，於95年
    5 月3 日上午10時45分許回溯24小時內之某時（不含公權力
    拘束期間），在高雄市○○區○○路580 號奪標大樓廁所內
    ，以將海洛因摻水稀釋放入注射針筒後施打之方式，施用第
    一級毒品海洛因1 次。嗣於95年5 月3 日上午10時45分許，
    在高雄市○○路與覺民路口為警查獲，扣得其所有之注射針
    筒1 支、勺子1 支、空夾鏈袋2 個，並經其同意採集尿液送
    驗，呈嗎啡陽性反應，始查悉上情。
二、案經高雄市政府警察局鹽埕分局報請臺灣高雄地方法院檢察
    署檢察官偵查起訴。
    理  由
一、按本件被告乙○○所犯係死刑、無期徒刑、最輕本刑為3 年
    以上有期徒刑以外之罪，其於準備程序就前揭被訴事實為有
    罪之陳述，經受命法官告知簡式審判程序之旨，並聽取其與
    公訴人之意見後，本院認無不得或不宜改依簡式審判程序進
    行之處，爰依刑事訴訟法第273 條之1 第1 項、第284 條之
    1 ，裁定本件由受命法官獨任進行簡式審判程序，合先敘明
    。
二、上揭事實，已據被告於本院審理中坦承不諱，且其於95年5
    月3 日經警查獲時所採驗之尿液，經送往高雄市立凱旋醫院
    以GC/MS 方法（氣相層析/ 質譜儀法）檢驗，結果確呈第一
    級毒品海洛因代謝後嗎啡之陽性反應，此有卷附該醫院95年
    5 月29日檢體編號B-074 號濫用藥物尿液檢驗報告、高雄市
    政府警察局鹽埕分局毒品驗尿編號姓名對照表各1 紙在卷可
    稽（見警卷第9 、10頁），此外，復有注射針筒1 支、勺子
    1 支、空夾鏈袋2 個扣案可佐，足認被告上開自白確與事實
    相符，洵堪採為論罪科刑之依據。
三、被告曾於90年間因施用毒品案件，經本院以90年度毒聲字第
    6265號裁定送觀察、勒戒後，認有繼續施用毒品之傾向，再
    經本院以90年度毒聲字第6777號裁定令入強制戒治處所施以
    強制戒治，於入所戒治期間經評定為合格，本院復以91年度
    毒聲字第2155號裁定停止戒治，所餘戒治期間，付保護管束
    ，於91年11月8 日保護管束期滿，且經臺灣高雄地方法院檢
    察署檢察官於91年11月18日以91年度戒毒偵字第1058號為不
    起訴處分確定等情，有臺灣高等法院被告前案紀錄表、本院
    被告院內索引卡紀錄表、臺灣高雄地方法院檢察署刑案資料
    查註紀錄表、全國施用毒品案件記錄表各1 份在卷可查，被
    告於強制戒治執行完畢釋放後，5 年內再為本件施用毒品犯
    行，自應依法論罪科刑。是以本件事證明確，被告犯行堪以
    認定。
四、按海洛因係毒品危害防制條例第2 條第2 項第1 款所稱之第
    一級毒品，是被告施用海洛因之行為，係犯該條例第10條第
    1 項之施用第一級毒品罪。被告持有第一級毒品，嗣進而施
    用之，持有之低度行為應為施用之高度行為所吸收，不另論
    罪。被告持有第一級毒品，嗣進而施用之，持有之低度行為
    應為施用之高度行為所吸收，不另論罪。又被告前有如事實
    欄所示犯罪科刑情形，有臺灣高等法院被告前案紀錄表、臺
    灣高雄地方法院檢察署刑案資料查註紀錄表在卷可按。其受
    有期徒刑執行完畢，5 年以內再故意犯本件有期徒刑以上之
    罪，不論依修正前之刑法第47條，或修正後之刑法第47條第
    1 項之規定，均構成累犯，對被告而言並無有利或不利之情
    形，自不生新舊法比較之問題，應逕依修正前之刑法第47條
    規定，論以累犯，並加重其刑。
五、爰審酌被告前已因施用毒品案件經觀察、勒戒及強制戒治，
    且有多次違反肅清煙毒條例犯罪前科紀錄，並經判刑確定入
    監執行，業如上述，本應徹底戒除毒癮，不料其竟仍繼續施
    用毒品，顯見其並無戒除毒害之決心，本不宜寬貸，惟念其
    施用毒品乃自戕一己之身體健康，並具有病患性人格之特質
    ，行為本身對社會所造成之危害並非直接、鉅大，且犯後坦
    承犯行，並考量其施用毒品之期間及次數等一切情狀，量處
    如主文所示之刑，以資懲儆。末按，沒收係屬從刑，而從刑
    附屬於主刑，應依主刑所適用之法律（最高法院95年5 月23
    日第8 次刑事庭會議決議參照），扣案注射針筒1 支、勺子
    1 支、空夾鍊袋2 個，為被告所有，供施用第一級毒品海洛
    因所用之物，業據被告供明在卷（見本院卷第36頁），惟無
    證據證明係專供施用毒品使用，故非屬毒品危害防制條例第
    18條第1 項前段規定之專供施用毒品之器具，另依修正前刑
    法第38條第1 項第2 款規定，併予宣告沒收。
據上論斷，應依刑事訴訟法第273 條之1 第1 項、第284條之1、
第299 條第1 項前段，毒品危害防制條例第10條第1 項，刑法第
2條 第1 項前段、第11條、修正前刑法第47條、修正前刑法第38
條第1 項第2 款，判決如主文。
本案經檢察官甲○○到庭執行職務。
中    華    民    國    95    年    9     月    27    日
                  刑事第三庭    法  官  錢衍蓁
以上正本證明與原本無異。
如不服本判決，應於判決送達後10日內，向本院提出上訴狀。
中    華    民    國    95    年    9     月    27    日
                                書記官  周美
附錄本件論罪法條全文：
毒品危害防制條例第10條第1項
施用第一級毒品者，處6月以上5年以下有期徒刑。


司法院資訊處製作；財團法人民間司法改革基金會備份。
